臺灣臺南地方法院交通事件裁定    100年度交聲字第542號
移送機關    交通部公路總局嘉義區監理所臺南監理站
異議人即
受處分人    王怡今
上列受處分人因違反道路交通管理處罰條例案件，對於交通部公
路總局嘉義區監理所臺南監理站民國100年7月12日所為之裁決處
分（處分案號：嘉監南字第裁74-SK0000000號），聲明異議，本
院裁定如下：
    主  文
異議駁回。
    理  由
一、原處分意旨略以：異議人即受處分人王怡今（下稱異議人）
    於民國（下同）100年5月30日21時38分許，駕駛車牌號碼
    CA-8436號自用一般小客車，行經台20線19.4公里處時，因
    該路段限速50公里，而汽車駕駛人行車速度經科學儀器採證
    測得為111公里，已超過規定最高時速60公里以上，經臺南
    市警察局交通隊警員製單逕行舉發，嗣經移送機關即交通部
    公路總局嘉義區監理所臺南監理站（下稱移送機關）以其違
    規事實明確，依道路交通管理處罰條例第43條第4項之規定
    ，裁處異議人吊扣汽車牌照3個月等語。
二、本件聲明異議意旨略以：異議人當日係因車上小朋友內急，
    因此有超速之行為，可否以其他方式代替吊扣汽車牌照，為
    此聲明異議等語。
三、按汽車駕駛人，駕駛汽車之行車速度，超過規定之最高時速
    60公里以上者，處新臺幣6,000元以上24,000元以下罰鍰，
    並當場禁止其駕駛；汽車駕駛人有該款行為者，並吊扣該汽
    車牌照3個月，道路交通管理處罰條例第43條第1項第2款、
    第4項分別定有明文。
四、經查：
  (一)移送機關指稱異議人於上揭時、地駕駛車牌號碼CA-8436號
    自用一般小客車，行經最高速限為時速50公里之台20線19.
    4公里處，其行車速度為時速111公里，超速61公里而為台南
    市政府警察局交通大隊員警以科學儀器測得其有超速之違規
    行為一節，有台南市政府警察局100年6月12日南市警交字第
    SK0000000號舉發違反道路交通管理事件通知單1份在卷可稽
    ，且為異議人所不否認，因此異議人於上開時、地有駕車超
    速60公里以上之違規事實當可認定。
  (二)至異議人辯稱因車上小孩內急而超速云云，僅有其片面供述
    ，並無證據足資認定，縱認其所辯屬實，此亦非法定之免責
    事由。況超速駕駛於遇突發情狀之時，輒因車速較高致駕駛
    人不及反應而釀禍，此為社會周知之事實，則異議人在白天
    無視速限及其他用路人之安危而任意為超速行駛，超過最高
    速限並達61公里之多，已具實質上之危險性。復按道路交通
    管理處罰條例第43條第4項規定「吊扣汽車牌照3個月」係屬
    法律明文規定，本院並無易處其他處分，或者減少吊扣期間
    之權利，因此，異議人請求改依其他方式予以處罰一節，自
    屬無據，不應准許。
五、綜上所述，異議人於前揭時、地有駕駛上開車輛行車超速60
    公里以上之違規事實，應堪認定。則移送機關據以援引道路
    交通管理處罰條例第43條第4項之規定，裁處吊扣汽車牌照
    3個月，核無違誤或不當；從而，本件異議為無理由，應予
    駁回。
六、據上論斷，應依道路交通管理處罰條例第87條第2項、道路
    交通事件處理辦法第18條，裁定如主文。
中    華    民    國   100    年    7     月    29    日
                     交通法庭   法  官   陳淑勤
以上正本證明與原本無異。
如不服本裁定，應於送達後5日內，向本院提出抗告狀。
                                書記官   謝竣閎
中    華    民    國   100    年    7     月    29    日